臺灣苗栗地方法院刑事判決　　　　　　　100年度易字第370號
公　訴　人　臺灣苗栗地方法院檢察署檢察官
被　　　告　劉坤政
指定辯護人　本院公設辯護人　蔡文亮
上列被告因竊盜案件，經檢察官提起公訴（100年度偵字第2448號）
，本院依簡式審判程序判決如下：
    主  文
劉坤政犯竊盜罪，處有期徒刑貳月，如易科罰金，以新台幣壹
仟元折算壹日。又犯竊盜罪，處有期徒刑貳月，如易科罰金，
以新台幣壹仟元折算壹日。又犯攜帶兇器竊盜罪，處有期徒刑
伍月，如易科罰金，以新台幣壹仟元折算壹日。又犯竊盜罪，
處有期徒刑貳月，如易科罰金，以新台幣壹仟元折算壹日。應執
行有期徒刑捌月，如易科罰金，以新台幣壹仟元折算壹日。
    犯罪事實及理由
一、犯罪事實：
（一）劉坤政患有輕度智能障礙，屬於行為時因心智缺陷，致其
      辨識行為違法或依其辨識而行為之能力，顯著減低之人。
      分別於下列時、地，竊取他人飼養之鴿子：
 （1）劉坤政意圖為自己不法之所有，於民國100 年4 月15 日
      晚上7 時13分許，至苗栗縣造橋鄉談文村1 鄰阿八窩2號
      高秀國住處旁之鴿舍，利用鴿舍未上鎖之機會，徒手竊取
      高秀國所飼養之鴿子1 隻，得手後置於自備之鳥籠內離去
      。
 （2）劉坤政又意圖為自己不法之所有，於100 年4 月18日上午
      8 時13分許，至苗栗縣造橋鄉談文村1 鄰阿八窩2 號高秀
      國住處旁之鴿舍，利用鴿舍未上鎖之機會，徒手竊取高秀
      國所飼養之鴿子3 隻，得手後置於自備之鳥籠內離去。
 （3）劉坤政又意圖為自己不法之所有，於100 年4 月19日上午
      8 、9 時許，至苗栗縣造橋鄉平興村10鄰18號對面之鴿舍
      ，趁游文新不在之際，持在客觀上足供兇器使用之長約26
      公分、寬約2 公分之鐵片1 支（未扣案），以破壞鴿舍鎖
      匙方式，再竊取游文新所飼養之鴿子7 隻，得手後置於自
      備之鳥籠內離去。
 （4）劉坤政又意圖為自己不法之所有，於100 年4 月21日下午
      2 時40分許，至苗栗縣造橋鄉談文村1 鄰阿八窩2 號高秀
      國住處旁之鴿舍，利用鴿舍未上鎖之機會，徒手竊取高秀
      國所飼養之鴿子3 隻，得手後置於自備之鳥籠內離去。
 （5）嗣高秀國於100 年4 月21日下午2 時40分許，察看監視器
      畫面，發現其飼養賽鴿地點被人侵入，立即報警處理，苗
      栗縣警察局竹南分局偵查隊員警據報後，於同日下午3 時
      許，在苗栗縣造橋鄉談文村1 鄰阿八窩山區○○道路上，
      逮捕步行離開之劉坤政，並當場扣得剛偷來之鴿子3 隻，
      警方徵得劉坤政同意後，於同日下午3 時30分許，至苗栗
      縣造橋鄉豐湖村12鄰阿義埤24號劉坤政住處搜索，查獲高
      秀國其餘被偷之鴿子4 隻，及游文新被偷之鴿子1 隻；因
      游文新告知警方尚有被偷鴿子未歸還，警方再於同日晚上
      7 時30分許，至劉坤政上開住處，會同劉坤政之父，在劉
      坤政飼養鴿子之鴿籠內，找到游文新被偷之其他6 隻鴿子
      。
（二）案經游文新訴由苗栗縣警察局竹南分局報請台灣苗栗地方
      法院檢察署檢察官偵查起訴。
二、證據名稱：
（一）被告劉坤政於警詢時及偵、審中之自白─可以證明全部之
      犯罪事實。
（二）被害人高秀國於警詢時之陳述，及領回鴿子時所出具之贓
      物認領保管單1 紙─可以證明被告劉坤政曾3 次行竊被害
      人高秀國所飼養之鴿子。
（三）被害人游文新於警詢時之指訴，及領回鴿子時所出具之贓
      物認領保管單1 紙─可以證明被告劉坤政曾行竊被害人游
      文新之鴿子。
（四）中華民國身心障礙手冊影本1 紙─可以證明被告劉坤政係
      輕度智障之人。
（五）被害人高秀國提供之監視器錄影翻拍照片2 張─可以證明
      被告劉坤政竊鴿時之畫面。
（六）照片5 張─可以證明被告劉坤政行竊地點、藏贓地點及被
      逮捕之地點。
（七）被告劉坤政於本院審理時當庭繪製之鐵片圖形1 紙─可以
      證明被告劉坤政行竊被害人游文新飼養之鴿子時，所持有
      之鐵片1 支，確係客觀上對人之生命、身體構成威脅之兇
      器。
（八）臺灣高等法院被告前案紀錄表、臺灣苗栗地方法院檢察署
      刑案資料查註紀錄表。
三、量刑理由：
    核被告劉坤政於犯罪事實欄（一）之（1 ）（2 ）（4 ）所
    為，均係犯刑法第320 條第1 項之普通竊盜罪；於犯罪事實
    欄（一）之（3 ）所為，則係犯刑法第321 條第1 項第3 款
    之攜帶兇器竊盜罪，起訴書認被告劉坤政此部分之犯行，係
    犯刑法第321 條第1 項、「第2 項」之加重竊盜罪，應係法
    條之條項誤寫，應予以更正，附此敘明。查被告劉坤政患有
    輕度智能障礙，有其中華民國身心障礙手冊影本1 紙在卷足
    憑，顯然被告劉坤政係屬於行為時因心智缺陷，致其辨識行
    為違法或依其辨識而行為之能力，顯著減低之人，故其每次
    竊盜犯行，均依刑法第19條第2 項之規定，各減輕其刑。被
    告劉坤政所犯上開4 罪，犯意各別，時空互異，應分論併罰
    。爰審酌被告劉坤政年輕力壯，一再竊取他人鴿子，破壞當
    地社會治安，犯後迄今尚未與被害人成立民事和解，理應重
    罰，惟念其目前尚無前科紀錄，有其上開前科表在卷足稽，
    又係輕度智能障礙之人，自我控制能力較差，犯後均能坦白
    承認，節省有限之司法資源，及竊得財物價值之高低等一切
    情狀，分別量處如主文所示之刑及諭知易科罰金之折算標準
    ，並定其應執行之刑及諭知易科罰金之折算標準，以資懲儆
    。至被告劉坤政於犯罪事實欄（一）之（3 ）行竊工具鐵片
    1 支，因未經扣案，為免將來執行之困難，本院不另為沒收
    之諭知，併此敘明。
四、應適用之法條：
（一）刑事訴訟法第273 條之1 第1 項、第299 條第1 項前段、
      第310 條之2 、第454 條第1 項。
（二）刑法第320 條第1 項、第321 條第1 項第3 款、第19條第
      2 項、第41條第1 項前段、第8 項、第51條第5 款。
（三）刑法施行法第1條之1。
五、本判決係依刑事訴訟法第310 條之2 、第454 條第1 項製作
    ，依法僅記載當事人欄、主文、犯罪事實、證據名稱以及應
    適用之法條，其中犯罪事實部分，依同法第308 條之修正立
    法理由，亦僅記載犯罪構成要件事實，關於刑罰加重事由（
    含累犯在內）免予記載（法院辦理刑事訴訟案件應行注意事
    項第144 點參照），但仍於主文予以表明，並於應適用之法
    條欄予以引用。如不服本判決，應於判決送達之日起10日內
    ，向本院提起上訴。
本案經檢察官林俊杰到庭執行職務。
中    華    民    國  100     年    6     月    28    日
                  刑事第三庭    法  官  柳 章 峰
以上正本證明與原本無異。
如不服本判決應於收受判決後10日內向本院提出上訴書狀，並應
敘述具體理由。其未敘述上訴理由者，應於上訴期間屆滿後20日
內向本院補提理由書( 均須按他造當事人之人數附繕本) 「切勿
逕送上級法院」。告訴人或被害人如對本判決不服者，應具備理
由請求檢察官上訴，其上訴期間之計算係以檢察官收受判決正本
之日期為準。
                                書記官  江 秋 靜
中    華    民    國  100     年    6     月    28    日
附記論罪之法條全文：
刑法第320 條
意圖為自己或第三人不法之所有，而竊取他人之動產者，為竊盜
罪，處5 年以下有期徒刑、拘役或5 百元以下罰金。
意圖為自己或第三人不法之利益，而竊佔他人之不動產者，依前
項之規定處斷。
前2 項之未遂犯罰之。
刑法第321條
犯竊盜罪而有下列情形之一者，處6 月以上、5 年以下有期徒刑
，得併科新臺幣10萬元以下罰金：
一、侵入住宅或有人居住之建築物、船艦或隱匿其內而犯之者。
二、毀越門扇、牆垣或其他安全設備而犯之者。
三、攜帶兇器而犯之者。
四、結夥三人以上而犯之者。
五、乘火災、水災或其他災害之際而犯之者。
六、在車站、埠頭、航空站或其他供水、陸、空公眾運輸之舟、
    車、航空機內而犯之者。
前項之未遂犯罰之。